臺灣高等法院民事裁定
                                   111年度重家上字第96號
上  訴  人  樊范淑英
            陳范保妹
            范玉平  
            劉秀珍（即劉范大妹之承受訴訟人）

            劉桂蘭（即劉范大妹之承受訴訟人）

            劉懋倉（即劉范大妹之承受訴訟人）

            劉懋權（即劉范大妹之承受訴訟人）

            余五妹（即范兆樟之承受訴訟人）


            范廷蔚（即范兆樟之承受訴訟人）

            范紀薇（即范兆樟之承受訴訟人）

            范怡君（即范兆樟之承受訴訟人）


            范紀賢（即范兆樟之承受訴訟人）




被上訴人    范陳月妹
            范勝雄  
            范翃溢  
            范勝棋  
            范詠傑  
            范惠貞  
共      同            
訴訟代理人  蔡順雄律師
            陳怡妃律師
            郭子揚律師          
上列當事人間請求確認繼承權等事件，上訴人對於中華民國111
年7月7日臺灣臺北地方法院109年度重家繼訴字第31號判決提起
上訴，本院裁定如下：
    主  文
本件訴訟標的價額核定為新臺幣伍仟陸佰伍拾捌萬柒仟零柒拾參
元。
上訴人應於收受本裁定柒日內，補繳第一審裁判費新臺幣壹拾伍
萬肆仟玖佰陸拾柒元、第二審裁判費新臺幣柒拾貳萬捌仟伍佰玖
拾壹元，逾期未繳，即駁回起訴或上訴。
    理  由
一、按訴訟標的之價額，由法院核定。核定訴訟標的之價額，以
     起訴時之交易價額為準；無交易價額者，以原告就訴訟標
    的 所有之利益為準；向第二審法院上訴，依民事訴訟法第7
    7條之13規定，加徵裁判費十分之五；上訴不合法者，第二
    審法院應以裁定駁回之。但其情形可以補正者，審判長應定
    期間先命補正，民事訴訟法第77條之1第1、2項、第77條之1
    6第1項前段、第444條第1項分別定有明文。次按以一訴主張
    數項標的者，其價額合併計算之；但所主張之數項標的互相
    競合或應為選擇者，其訴訟標的價額，應依其中價額最高者
    定之，民事訴訟法第77條之2亦有明文。訴訟標的雖不相同
    ，惟自經濟上觀之，其訴訟目的一致，不超出終局標的範圍
    ，依首揭規定，訴訟標的價額應以其中價額最高者定之（最
    高法院104年度第8次民事庭會議（一）意旨參照）。
二、經查：
（一）兩造間請求確認繼承權等事件，上訴人主張其等均為訴外
      人范綱運之繼承人，於原審起訴請求：1.確認附表所示之
      土地（下稱系爭土地）遭內政部民國80年1月24日台（80
      ）內地字第891630號函（下稱系爭函文）徵收及徵收移轉
      登記時為范綱運所有。確認系爭土地衍生之徵收補償金請
      求權、損害賠償請求權為范綱運之遺產，應為兩造公同共
      有，上訴人樊范淑英、陳范保妹、范玉萍每人各有應繼分
      比例1/6繼承權存在；上訴人余五妹、范廷蔚、范紀薇、
      范怡君、范紀賢公同共有應繼分比例1/6繼承權存在；上
      訴人劉秀珍、劉桂蘭、劉懋倉、劉懋權公同共有應繼分比
      例1/6繼承權存在。2.被上訴人范陳月妹等六人應於范兆
      青之遺產範圍內，連帶給付上訴人樊范淑英、陳范保妹、
      范玉平各7,795,646元，連帶給付上訴人劉秀珍、劉桂蘭
      、劉懋倉、劉懋權7,795,646元，及自起訴狀繕本送達翌
      日起至清償日止按年息5％計算之利息（原審卷二第417至4
      18頁）。聲明1目的係為確認系爭土地衍生之徵收補償金
      等權利為范綱運之遺產，其等有繼承權存在，訴訟標的價
      額應以其等可得徵收補償金之利益核定之。依上訴人主張
      系爭土地徵收補償金之本息為169,761,219元（原審卷一1
      5、95頁），范綱運應有40％，上訴人應繼分比例合計5/6
      ，訴訟標的價額應核定為56,587,073元（169,761,219×0.
      4×5/6＝56,587,073)。聲明2訴訟標的金額為31,182,584元
      （7,795,646×4＝31,182,584）。上訴人上開聲明訴訟標的
      雖不相同，惟自經濟上觀之，訴訟目的均係按其應繼分比
      例取得系爭土地之徵收補償金，依前揭規定，訴訟標的價
      額應以其中價額最高者定之，核定為56,587,073元，應徵
      第一審裁判費509,992元，扣除上訴人已繳納之355,025元
      （原審卷一3頁），尚欠繳154,967元（509,992－355,025＝
      154,967），其起訴並非適法。
（二）原審為上訴人全部敗訴之判決，上訴人僅就前開聲明1部
      分提起上訴，上訴之訴訟標的價額應核定為56,587,073元
　　　元，應徵第二審裁判費764,988元，扣除其已繳納之裁判
      費36,397元（本院卷26頁），尚應欠繳728,591元（764,9
      88－36,397＝728,591），其上訴亦未備法定程式。
（三）從而，上訴人計應補繳第一、二審裁判費各154,967元、7
      28,591元，茲限上訴人於收受本裁定7日內，如數向本院
      繳納，逾期未繳，即駁回其起訴或上訴。
三、爰裁定如主文。
中　　華　　民　　國　　111 　年　　9 　　月　　26  　日
                    家事法庭
                        審判長法  官  陳婷玉
　　　　　　　　　            法  官  林晏如
　　　　　　　　　　　　      法  官  曾明玉
附表：
土地 新北市○○區○○○段○○○○段000○0地號土地，持分3/4中之應有部分40％ 
　　　　　　　　　　　　　　　
正本係照原本作成。
核定訴訟標的價額部分，如不服裁定得於收受送達後10日內向本
院提出抗告狀，並繳納抗告費新臺幣1千元。
命補繳裁判費部分不得抗告。
中　　華　　民　　國　　111 　年　　9 　　月　　26　　日

                        書記官  陳盈璇